【裁判字號】    97,消債更,731
【裁判日期】    990120
【裁判案由】    更生事件
【裁判全文】
臺灣士林地方法院民事裁定           97年度消債更字第731號
聲  請  人
即  債務人  甲○○
代  理  人  劉師婷律師
上列當事人聲請更生事件，本院裁定如下：
    主  文
債務人甲○○自中華民國九十九年一月二十日下午五時起開始更
生程序。
命司法事務官進行本件更生程序。
    理  由
一、按債務人與金融機構協商成立者，不得聲請更生或清算，但
    因不可歸責於己之事由，致履行顯有重大困難者，不在此限
    。本條例施行前，債務人依金融主管機關協調成立之中華民
    國銀行公會會員辦理消費金融案件無擔保債務協商機制與金
    融機構成立之協商，準用前項之規定，消費者債務清理條例
    第151 條第5 項、第6 項分別定有明文。次按，債務人不能
    清償債務或有不能清償之虞，且無擔保或無優先權之債務總
    額未逾新臺幣（下同）1,200 萬元者，於法院裁定開始清算
    程序或宣告破產前，得向法院聲請更生，觀諸同條例第3 條
    、第42條第1 項規定自明。又法院開始更生程序之裁定，應
    載明其年、月、日、時，並即時發生效力。法院開始更生或
    清算程序後，得命司法事務官進行更生或清算程序，必要時
    得選任律師、會計師或其他適當之自然人或法人一人為監督
    人或管理人，復為同條例第45條第1 項、第16條所明定。
二、本件聲請意旨略以：伊有不能清償債務情事，前曾於民國95
    年5 月依中華民國銀行公會會員辦理消費金融案件無擔保債
    務協商機制與最大債權金融機構成立協商，協商條件為每月
    還款3 萬3,858 元。惟伊於配偶開設之公司擔任會計工作，
    因公司受不景氣、客戶倒貨款及同行低價傾銷影響公司營運
    ，連帶造成伊收入減少而毀諾。是伊係因不可歸責於己事由
    ，致履行協商條件顯有重大困難。且伊無擔保或無優先權之
    債務總額未逾1,200 萬元，復未經法院裁定開始清算程序或
    宣告破產，爰向本院聲請更生等語。
三、經查，債務人所主張之上開事實，業據提出中華民國銀行公
    會會員辦理消費金融案件無擔保債務協商機制協議書及無擔
    保債務還款計畫( 見本院卷第49至50頁）、財團法人金融聯
    合徵信中心當事人綜合信用報告－債務清理條例前置協商專
    用債權人清冊（見本院卷第40至46頁）、財團法人金融聯合
    徵信中心當事人綜合信用報告（見本院卷第89頁）、財政部
    臺北市國稅局財產歸屬資料清單（見本院卷第16頁）、財政
    部臺北市國稅局95、96及97年度綜合所得稅各類所得資料清
    單（見本院卷第19至20頁、第161 頁）、債務人之在職證明
    （見本院卷第160 頁）等為證，核閱屬實，足堪採信。佐諸
    債務人自陳伊配偶開設之公司營運不佳，業據提出債務人配
    偶徐俊雄所設曜豐實業有限公司於97年7 月10日更名為雅客
    賽思照明器材有限公司之有限公司變更登記表（見本院卷第
    91頁）、該公司於97年11月12日解散之臺北市政府府產業商
    字第9791294900號准予解散登記函（見本院卷第104 頁背面
    ）、其於97年12月18日另設立雅客賽思照明工作室之臺北市
    政府營利事業登記證（見本院卷第105 頁）、曜豐實業有限
    公司自95年1 月至97年6 月之營業人銷售額與稅額申報書（
    見本院卷第106 至113 頁）、雅客賽思照明器材有限公司自
    97年7 月至12月之營業人銷售額與稅額申報書（見本院卷第
    113 頁背面至114 頁背面）、雅客賽思照明工作室自98年1
    月至6 月之營業人銷售額與稅額申報書（見本院卷第171 頁
    至172 頁背面）在卷足憑，堪認為真。是債務人目前每月薪
    資收入僅2 萬元已無法履行協商金額，應認其確係因不可歸
    責於己之事由，致履行協商條件顯有困難。此外，復查債務
    人無同條例第6 條第3 項、第8 條或第46條各款所定駁回更
    生聲請之事由存在，則債務人聲請更生，應屬有據，揆諸首
    開說明，應予開始更生程序，並命司法事務官進行本件更生
    程序。
四、爰裁定如主文。
中    華    民    國    99    年    1     月    20    日
                  民事第一庭  法      官  黃珮禎
上為正本係照原本作成。
本件不得抗告。
中    華    民    國    99    年    1     月    20    日
                              書  記  官  周嫣蘋

司法院資訊處製作；財團法人民間司法改革基金會備份。
